臺灣臺中地方法院刑事判決　　　　　　　100年度訴字第581號
公　訴　人　臺灣臺中地方法院檢察署檢察官
被　　　告　邱湘雲
上列被告因違反毒品危害防制條例案件，經檢察官提起公訴（99
年度毒偵字第3893、4382號），被告於本院準備程序中就被訴事
實為有罪之陳述，經本院合議庭評議後裁定由受命法官獨任改行
簡式審判程序審理，判決如下：
    主    文
邱湘雲施用第一級毒品，共二罪，各處有期徒刑柒月。又施用第
二級毒品，共二罪，各處有期徒刑月。應執行有期徒刑壹年肆
月。
    犯罪事實
一、邱湘雲曾因施用毒品案件，經本院於民國95年5月22日以95
    年度毒聲字第638號裁定送勒戒處所進行觀察、勒戒，於95
    年8月9日進入臺灣臺中看守所附設勒戒所（現改制為法務部
    矯正署臺中勒戒所）接受觀察勒戒後，認無繼續施用毒品傾
    向，於95年9月27日釋放出所，並由臺灣臺中地方法院檢察
    署檢察官於95年9月29日以95年度毒偵字第1822號為不起訴
    處分確定。
二、邱湘雲仍不知徹底戒絕，於前開觀察勒戒執行完畢釋放後，
    竟仍基於施用第一級毒品海洛因之犯意，(一)先於99年8月18
    日16時許，在臺中市○○區○○路505號「亞士頓汽車旅館
    」內，以將海洛因摻入香菸內點火燃燒吸食其煙霧之方式，
    非法施用第一級毒品海洛因1次；(二)又於99年9月24日中午12
    時許，在臺中市○區○○路4段102號9樓18室其租屋處內，
    以將海洛因摻入香菸內點火燃燒吸食其煙霧之方式，非法施
    用第一級毒海洛因1次。另基於施用第二級毒品甲基安非他
    命之犯意，(一)先於99年8月18日15時許，在臺中市○○區○
    ○路505號「亞士頓汽車旅館」內，以將甲基安非他命置於
    吸食器內以火燒烤使之產生煙霧後加以吸食之方式，非法施
    用第二級毒品甲基安非他命1次；(二)又於99年9月24日15、16
    時許，在臺中市○區○○路4段102號9樓18室其租屋處內，
    以將甲基安非他命置於吸食器內以火燒烤使之產生煙霧後加
    以吸食之方式，非法施用第二級毒品甲基安非他命1次。嗣
    先於99年8月18日16時20分許，在臺中市○○區○○路505號
    「亞士頓汽車旅館」內，為警執行臨檢勤務時，查獲邱湘雲
    與其男友洪毅傑，經徵得邱湘雲之同意採集尿液送驗結果，
    呈現嗎啡、安非他命、甲基安非他命陽性反應，因而獲悉上
    情；復於99年9月24日18時許，在臺中市○區○○路4段102
    號前，邱湘雲販賣第一級毒品海洛因予李長宣之際，為警當
    場查獲，經邱湘雲帶同警方前往臺中市○區○○路4段102號
    9樓18室其租屋處執行搜索後，扣得洪毅傑所有供邱湘雲使
    用毒品使用之吸食器1組、塑膠剷管3支等物，並經邱湘雲同
    意採集尿液送驗結果，亦呈現嗎啡、安非他命、甲基安非他
    命陽性反應，因而獲悉上情。
三、案經臺中市政府警察局移送及臺中市政府警察局第五分局報
    告臺灣臺中地方法院檢察署檢察官偵查起訴。
    理    由
一、訊據被告邱湘雲對於上揭時地分別施用第一級毒品海洛因及
    第二級毒品甲基安非他命各2次等情，業於本院中坦認屬實
    ，被告為警查獲時所採集之尿液，經送驗結果，亦均呈現嗎
    啡、安非他命及甲基安非他命陽性反應，此有中山醫學大學
    附設醫院檢驗科藥物檢測中心尿液檢驗報告2份、臺中市政
    府警察局第五分局委託尿液檢驗代號與真實姓名對照表1份
    、臺中市政府警察局刑事警察大隊委託檢驗尿液代號與真實
    姓名對照表1份、臺中市政府警察局刑事警察大隊採集尿液
    鑑定同意書1份、臺中市政府警察局第五分局四平派出所採
    集尿液鑑定同意書1份、臺中市政府警察局第五分局偵辦毒
    品案件尿液檢體對照表1份在卷可稽，並有刑案現場測繪圖1
    份、查獲現場照片8張、臨檢紀錄表1份等在卷為憑，復有扣
    案之吸食器1組、塑膠鏟管3支等物為證，被告自白供述與現
    有事證相符，應堪置信。本件事證已臻明確，被告犯行，洵
    堪認定。
二、按海洛因、甲基安非他命分別係屬毒品危害防制條例所定之
    第一、二級毒品，不得非法施用。被告前開施用毒品第一級
    毒品海洛因及第二級毒品甲基安非他命之犯行，分別係犯毒
    品危害防制條例第10條第1項之施用第一級毒品罪、第10條
    第2項之施用第二級毒品罪。被告為供施用而分別持有第一
    、二級毒品之低度行為，應各為施用第一、二級毒品之高度
    行為所吸收，均不另論處。被告所犯施用第一、二級毒品之
    犯行，其犯意各別，行為互殊，法益亦異，應予分論併罰。
    。爰審酌被告前因施用毒品之犯行，經歷觀察勒戒之機會，
    仍無法徹底戒除施用毒品之惡習，猶故態復萌，再次施用毒
    品，無視於毒品對於自身健康之嚴重傷害及國家對於杜絕毒
    品犯罪之禁令，惟因施用毒品本身係屬自戕行為，對於社會
    所產生之潛在危害性尚屬輕微，且被告犯罪後業經坦承犯行
    ，犯後態度尚稱良好，參酌檢察官就被告先後施用第一、二
    級毒品各2次之犯行，各分別具體求處有期徒刑7月、3月，
    合併定其應執行有期徒刑1年4月之刑度等一切情狀，分別量
    處如主文所示之刑，並合併定其應執行之刑，以示懲儆。
三、扣案之吸食器1組、塑膠鏟管3支，雖係供被告施用第一、二
    級毒品所用之物，然均非被告所有，而係被告之男友洪毅傑
    所有之物，業據被告供述屬實，本院自無從併予諭知沒收；
    又扣案之門號0000000000號行動電話1支，雖係被告所有之
    物，然與本案並無任何證據關連性，亦無從併予諭知沒收，
    附此敘明。
據上論斷，應依刑事訴訟法第273條之1第1項、第299條第1項前
段，毒品危害防制條例第10條第1項、第2項，刑法第11條前段、
第51條第5款，判決如主文。
中    華    民    國   100    年    3     月    30    日
                  刑事第七庭    法  官  巫淑芳
以上正本證明與原本無異。
如不服本判決應於收受判決後10日內向本院提出上訴書狀，並應
敘述具體理由；其未敘述上訴理由者，應於上訴期間屆滿後20日
內向本院補提理由書（均須按他造當事人之人數附繕本）「切勿
逕送上級法院」。
                                書記官  莊金屏
中    華    民    國   100    年    3     月    30    日
附錄論罪科刑法條：
毒品危害防制條例第10條：
施用第一級毒品者，處6月以上5年以下有期徒刑。
施用第二級毒品者，處3年以下有期徒刑。